最　高　行　政　法　院　裁　定
　　　　　　　　　　　　　　　　　　 96年度裁字第01404號
上　訴　人　足下登百貨有限公司
代　表　人　甲○○　　　　送達處所同上
被 上訴 人　財政部臺灣省南區國稅局
代　表　人　乙○○　　　　送達處所同上
上列當事人間因營業稅事件，上訴人對於中華民國95年4月10日
高雄高等行政法院94年度簡字第407號判決，提起上訴，本院裁
定如下：
　　主  文
上訴駁回。
上訴審訴訟費用由上訴人負擔。
　　理  由
一、按對於適用簡易程序之裁判提起上訴或抗告，須經本院許可
    ，且該許可以訴訟事件所涉及之法律見解具有原則性者為限
    ，行政訴訟法第235條定有明文。所謂法律見解具有原則性
    ，係指該事件所涉及之法律問題意義重大，而有加以闡釋之
    必要情形而言；如對行政命令是否牴觸法律所為之判斷，或
    就同類事件高等行政法院所表示之見解相互牴觸，有由本院
    統一法律上意見或確認其意見之必要情形屬之。
二、上訴人上訴意旨略謂：查原判決內除提及全日通、大賣百貨
    及上訴人為甲○○名下公司外，全部內容均係對全日通、大
    賣百貨論述，並未提上訴人有違章情形。而上訴人業已提供
    證據證明上訴人並無涉及不法，依法雖上訴人有提供憑證之
    義務，惟被上訴人於無直接證據證明上訴人有違章，僅憑不
    實旁證而論斷，實有不妥。另欣姿芳公司所提出之進貨憑證
    係屬合法，否則其即無法向全日通、大賣百貨請款，亦無法
    取得上訴人開立之貨款支票。雖票據金額與發票差新臺幣（
    下同）1,399元，惟此不能否認該合法之交易憑證云云。
三、原判決以：查上訴人委託其代表人之配偶謝素蘭於民國（下
    同）90年10月31日在高雄市稅捐稽徵處談話紀錄稱，上訴人
    係以服飾百貨、內衣等為業，主要進貨來源為國內廠商如欣
    姿芳公司，而貨款則以上訴人代表人聯信商業銀行民族分行
    支存帳戶第7516之9號開立支票支付，財政部賦稅署查獲之
    系爭2紙支票金額合計426,330元，係上訴人86年度向欣姿芳
    公司進貨所支付之貨款等語。又上訴人代表人分別於86年1
    月31日及同年2月28日開立屏東市第一信用合作社民族分社
    （已更名為聯信商業銀行民族分行）7516之9帳號支票金額
    200,410元及225,920元，上開支票確存入欣姿芳公司存款帳
    戶，依該公司副總經理陳鵬輝於90年11月20日在談話紀錄稱
    ，該公司86年度收取上訴人代表人金額計426,330元（含稅
    ），係甲○○86年度向該公司進貨所支付之貨款。而欣姿芳
    公司會計主任賴素珠於90年11月26日在談話紀錄稱，該公司
    86年度收取甲○○票款計426,330元，係上訴人向該公司進
    貨所支付之貨款，因該公司會計作業疏失，致漏開發票並漏
    報未列成本之銷貨收入，此均有相關談話筆錄影本可稽。是
    本件查獲進貨事實，確屬上訴人向欣姿芳公司進貨無疑。雖
    上訴人另爭執上訴人於86年6月10日已辦理停業，並無營業
    事實，系爭交易，買受人實係全日通公司與大賣百貨，且欣
    姿芳公司在臺北縣政府稅捐稽徵處復查決定已更正非上訴人
    向其進貨云云。惟系爭支票付款日期分別為86年1月31日及
    同年2月28日，交易日在上訴人停業之前，是與上訴人停業
    無關。抑且，上訴人所提出欣姿芳公司85年12月31日開立統
    一發票銷售額108,869元及稅額5,443元合計114,312元予全
    日通公司，另開立統一發票銷售額82,654元及稅額4,133元
    合計86,787元予大賣百貨，又於86年1月31日開立統一發票
    銷售額144,006元及稅額8,200元合計151,206元予全日通公
    司，另開立統一發票銷售額71,832元及稅額3,592元合計75,
    424元予大賣百貨，合計上開統一發票銷售額407,361元及稅
    額20,368元共427,729元，與上訴人代表人甲○○支付之支
    票金額426,330元相差1,399元，金額亦難勾稽，難認上訴人
    之主張為真實，而欣姿芳公司嗣後變更說詞，亦難採信。且
    上訴人前後抵扣手續費比例不相等，且其所提示中國信託商
    業銀行特約商店撥款明細仍無法證明係扣款之手續費，是上
    訴人既未能提示具體事證供核，其主張核不足採。復按稅務
    案件具有課稅資料多存於納稅義務人所掌握，以及大量性行
    政之事物本質，稽徵機關欲完全調查、取得，容有困難，且
    有違稽徵便利之考量。故稅法上多課予納稅義務人應主動提
    供課稅資料之協力義務。再按稅務訴訟之舉證責任分配理論
    與一般民事訴訟相同，即認為事實不明的情況下，其不利益
    應歸屬於由該事實導出有利之法律效果的訴訟當事人負擔。
    本件依前談話筆錄已堪認定上訴人向欣姿芳公司進貨事實，
    是被上訴人已就課稅事實盡舉證責任，上訴人主張相反事實
    ，即應負舉證責任。本件上訴人所提之前揭統一發票既無法
    為有利上訴人之認定，且上訴人就其主張「差額」部分為請
    款中心扣取之手續費乙節，亦未盡協力義務，自應逕認其主
    張為真實。從而，被上訴人以上訴人未依規定取得進項憑證
    ，並於銷貨時未依規定開立統一發票申報銷售額，核算銷售
    額507,535元，補徵營業稅25,377元，原非無據。惟本件認
    定違章事實係上訴人有漏進漏銷情事，原核在未查得其銷售
    對象，銷售金額等具體資料時，逕依查得進貨金額按同業利
    潤標準毛利率25%，換算其銷售額為507,535元，尚欠妥適，
    經復查決定，被上訴人改按同額漏進漏銷方式予以核定漏銷
    金額，重行核定銷售額為406,029元，原核定補徵營業稅25,
    377元，乃予變更為20,301元，於法即無違誤。次查上訴人
    經財政部賦稅署查獲上開違章事實，經屏東縣稅捐稽徵處查
    證屬實，審理違章成立，原核乃依查得進貨金額按同業利潤
    標準毛利率25%，換算其銷售額為507,535元，核定漏稅額
    25,377元，除追繳稅款外，並就稅捐稽徵法第44條及營業稅
    法第51條第3款規定採擇一從重處罰，按所漏稅額處5倍之罰
    鍰計126,800元（計至百元止）。另按進貨未依規定取得進
    項憑證總額406,029元處5%罰鍰20,301元，合計罰鍰147,101
    元。上訴人不服，申請復查，因營業稅業務自92年1月1日由
    改由財政部各地區國稅局自行辦理，經被上訴人復查決定變
    更原核定補徵稅額為20,301元及罰鍰金額為81,201元等情，
    亦有前揭屏東縣稅捐稽徵處91年3月27日91年財營字第0125
    號處分書、被上訴人復查決定書附於及相關談話紀錄附於原
    處分卷可稽，違章事證明確。復按財政部訂頒之「稅務違章
    案件裁罰金額或倍數參考表」乃財稅主管機關為使各級稅捐
    機關辦理違章案件時，對於裁罰金額或倍數有一客觀之參考
    標準，避免專斷或有輕重之差別待遇，故稅捐機關應如何適
    用始稱妥適，乃為其行使裁量權之範疇。營業稅法第51條第
    3款就短報或漏報銷售額者，明文規定應按所漏稅額處1倍至
    10倍罰鍰，而被上訴人審酌上訴人違章情節之輕重及對公共
    利益所造成之損害程度，原按所漏稅額處5倍罰鍰，嗣於復
    查程序中，財政部93年3月29日台財稅第0000000000號令修
    正「稅務違章案件裁罰金額或倍數參考表」規定之裁罰倍數
    為3倍，被上訴人復查決定予以變更3倍，且依重行核定之銷
    售額406,029元，漏稅額20,301元計處3倍罰鍰60,900元（計
    至百元止），經核屬行政裁量權範圍，並無逾越權限或濫用
    權力之情事，尚無違誤之處。至前揭裁罰倍數表雖經財政部
    94年6月2日台財稅第00000000000號令予以修正，惟本件違
    章情節依修正後裁罰倍數表規定之裁罰倍數仍為3倍，併此
    敘明。又上訴人於86年間向欣姿芳公司進貨，進貨金額合計
    406,029元，如前所述，有談話筆錄、支票可稽足堪認定。
    又上訴人進貨未依規定取得進項憑證之行為，縱無故意，亦
    有應注意、能注意而不注意之過失，是本件上訴人有違反稅
    捐稽徵法第44條有關進貨未依規定取得進項憑證之違章行為
    ，亦堪認定。是被上訴人經查明認定之進貨總額406,029元
    處5%罰鍰20,301元，尚無違誤。綜上所述，上訴人之主張均
    無可採。則原核以上訴人86年間向欣姿芳公司進貨，依查得
    進貨金額按同業利潤標準毛利率25%，換算其銷售額為507,5
    35元，核定漏稅額25,377元，予以追繳稅款，並就稅捐稽徵
    法第44條及營業法第51條第3款規定採擇一從重處罰，按所
    漏稅額處5倍之罰鍰計126,800元（計至百元止）。另按進貨
    未依規定取得進項憑證總額406,029元處5%罰鍰20,301元，
    合計罰鍰147,101元。被上訴人復查決定，變更原核定補徵
    稅額為20,301元及罰鍰金額為81,201元，認事用法，洵無不
    合。訴願決定，遞予維持，亦無不合，應予駁回等情，均已
    詳予論述，維持原處分及訴願決定，而駁回上訴人在原審之
    訴，其所適用之法規與該案應適用之現行法規並無違背，與
    解釋判例，亦無牴觸，並無所謂原判決有違背法令之情形。
    本件上訴人所主張之前揭理由，係就原審取捨證據、認定事
    實之職權行使，任意指摘原判決有違背法令情事，並無統一
    法律解釋之必要性；而上訴人仍據之，對於適用簡易程序之
    原判決提起上訴，揆諸前揭規定及說明，顯無所涉及之法律
    見解，具有原則上之重要情事，其所提起上訴，不合首揭規
    定，不應許可，其上訴難謂合法，應予駁回。
四、依行政訴訟法第249條第1項前段、第104條、民事訴訟法第
    95條、第78條，裁定如主文。
中　　華　　民　　國　　96　　年　　6　　 月　　28　　日
                  第三庭審判長法  官　劉　鑫　楨
                              法  官  陳　秀　美
                              法  官　梁　松　雄
                              法  官　劉　介　中
                              法  官　戴　見　草
以  上  正  本  證  明  與  原  本  無  異
中　　華　　民　　國　　96　　年　　6　　 月　　29　　日
　　　　　　　　　　　　　　　書記官　吳　玫　瑩
